臺灣雲林地方法院刑事判決
110年度易字第247號
公  訴  人  臺灣雲林地方檢察署檢察官
被      告  林弘興



上列被告因竊盜等案件，經檢察官提起公訴（110 年度偵字第34
5 號），本院判決如下：
    主      文
林弘興犯如附表一所示之各罪，各處如附表一所示之刑及沒收。
所處有期徒刑部分，應執行有期徒刑陸月，如易科罰金，以新臺
幣壹仟元折算壹日；所處拘役部分，應執行拘役肆拾日，如易科
罰金，以新臺幣壹仟元折算壹日。緩刑貳年，緩刑期間付保護管
束，並應於本判決確定之日起壹年內，向指定之政府機關、政府
機構、行政法人、社區或其他符合公益目的之機構或團體，提供
捌拾小時之義務勞務。
    事實及理由
壹、犯罪事實
　　林弘興是蔡醜之同居男友，竟意圖為自己不法之所有，基於
    以不正方法由自動付款設備取得他人之物的各別犯意，先拿
    取蔡醜放在雲林縣○○鄉○○村○○00○0 號住處2 樓房間床頭櫃
    內之雲林縣○○鄉○○○號0000000000000000號帳戶（下稱本案
    帳戶）之金融卡，再分別於附表二編號1 至9 所示之時、地
    ，冒充蔡醜本人或經授權之人，將本案帳戶金融卡插入自動
    櫃員機內，且輸入未經蔡醜授權之密碼，使自動櫃員機辨識
    系統陷於錯誤，誤認林弘興係有正當使用權源之持卡人，而
    以此不正方法從自動付款設備分別盜領如附表二編號1 至9 
    所示之金額，林弘興則於各次盜領款項得手後，均旋將本案
    帳戶金融卡放回原處，並將所盜領之款項皆花用殆盡。嗣經
    蔡醜發覺有異，報警處理，始查悉上情。
貳、程序部分
　　被告以外之人於審判外之陳述，雖不符刑事訴訟法第159 條
    之1 至之4 之規定，而經當事人於審判程序同意作為證據，
    法院審酌該言詞陳述或書面陳述作成時之情況，認為適當者
    ，亦得為證據；當事人、代理人或辯護人於法院調查證據時
    ，知有第159 條第1 項不得為證據之情形，而未於言詞辯論
    終結前聲明異議者，視為有前項之同意，刑事訴訟法第159
    條之5 定有明文。又刑事訴訟法第159 條之5 立法意旨，在
    於確認當事人對於傳聞證據有處分權，得放棄反對詰問權，
    同意或擬制同意傳聞證據可作為證據，屬於證據傳聞性之解
    除行為，如法院認為適當，不論該傳聞證據是否具備刑事訴
    訟法第159 條之1 至第159 條之4 所定情形，均容許作為證
    據，不以未具備刑事訴訟法第159 條之1 至第159 條之4 所
    定情形為前提。此揆諸「若當事人於審判程序表明同意該等
    傳聞證據可作為證據，基於證據資料愈豐富，愈有助於真實
    發見之理念，此時，法院自可承認該傳聞證據之證據能力」
    立法意旨，係採擴大適用之立場。蓋不論是否第159 條之1
    至第159 條之4 所定情形，抑當事人之同意，均係傳聞之例
    外，俱得為證據，僅因我國尚非採澈底之當事人進行主義，
    故而附加「適當性」之限制而已，可知其適用並不以「不符
    前四條之規定」為要件（最高法院104 年度第3 次刑事庭會
    議決議參照）。本案判決所引用具傳聞性質之各項證據資料
    ，業據被告林弘興於本院審理時，就檢察官所提證據之證據
    能力均表示不爭執，且同意當作證據使用，又本院於審判期
    日依法踐行調查證據程序，檢察官、被告於言詞辯論終結前
    ，亦均未聲明異議，本院審酌上情，認上開證據資料製作時
    之情況，尚無違法不當及證明力明顯過低之瑕疵，亦認為以
    之作為證據應屬適當，依上開規定，應認有證據能力。其餘
    資以認定被告犯罪事實之非供述證據，查無違反法定程序取
    得之情形，均具有證據能力。
參、認定犯罪事實所憑之證據及理由
    上開犯罪事實，業據被告坦承不諱（警卷第4 、5 頁、本院
    卷第33、34頁），核與證人即告訴人蔡醜之證述（警卷第2
    至3 頁）相符，並有雲林縣警察局斗六分局饒平所扣押筆錄
    、扣押物品目錄表（警卷第6 至7 、9 頁）、贓物認領保管
    單（警卷第10頁）、現場照片（警卷第11、12頁）、監視器
    錄影畫面翻拍照片（警卷第13頁）、本案帳戶之存摺封面及
    內頁明細影本（警卷第14至16頁）在卷可參，足認被告之任
    意性自白與事實相符，堪以採信。從而，本案事證明確，被
    告犯行堪以認定，應依法論科。
肆、論罪科刑
一、按刑法第339 條之2 第1 項之以不正方法由自動付款設備取
    得他人之物罪，其所謂「不正方法」，係泛指一切不正當之
    方法而言，並不以施用詐術為限，例如以強暴、脅迫、詐欺
    、竊盜或侵占等方式取得他人之提款卡及密碼，再冒充本人
    由自動付款設備取得他人之物，或以偽造他人之提款卡由自
    動付款設備取得他人之物等均屬之（最高法院94年度台上字
    第4023號判決意旨參照）。是核被告就附表二編號1 至9 所
    為，均是犯刑法第339 條之2 第1 項之以不正方法由自動付
    款設備取得他人之物罪。
二、按如數行為於同時同地或密切接近之時地實施，侵害同一之
    法益，各行為之獨立性極為薄弱，依一般社會健全觀念，在
    時間差距上，難以強行分開，在刑法評價上，以視為數個舉
    動之接續施行，合為包括之一行為予以評價，較為合理，則
    屬接續犯，而為包括之一罪（最高法院86年度台上字第3295
    號判決意旨參照）。經查，被告於附表二編號2 、4 、5 、
    7 所載之時、地，持其取得之本案帳戶金融卡前往自動櫃員
    機，以不正方法由自動付款設備提領本案帳戶內之款項，其
    就附表二編號2 、4 、5 、7 所示之各次提領款項行為，主
    觀上顯各係基於單一之犯意，以數個舉動接續進行，而侵害
    同一法益，在時間、空間上有密切關係，依一般社會健全觀
    念，難以強行分開，在刑法評價上，以視為數個舉動之接續
    實行，合為包括之一行為予以評價，較為合理，故被告就附
    表二編號2 、4 、5 、7 所示之以不正方法由自動付款設備
    取得他人之物罪，各應論以接續犯之一罪。
三、被告就附表二編號1 至9 所為，其犯意有別，行為互殊，應
    予分論併罰。
四、爰以行為人責任為基礎，審酌被告僅因缺錢花用，為滿足個
    人私慾，未經告訴人同意，率爾持告訴人所有之本案帳戶金
    融卡盜領款項共計30萬1 千元，顯見被告漠視他人財產權之
    主觀心態，其所為亦對金融秩序構成相當危害，實不足取，
    惟念及被告犯後始終坦承犯行，態度尚佳，且已與告訴人達
    成調解，並獲得告訴人之原諒，此情業據告訴人陳述在卷（
    本院卷第34頁），並有雲林縣莿桐鄉調解委員會調解書（本
    院卷第45頁）、請求撤回告訴狀（本院卷第43頁）存卷可證
    ，自得憑此些情狀，對被告刑度為有利之認定，兼衡被告自
    陳為國中肄業之智識程度，已婚，妻子已經過世，且未育有
    子女，目前與告訴人同居，現在以鐵工為業，每月收入約新
    臺幣（下同）3 萬餘元之家庭生活經濟狀況，暨考量被告之
    犯罪動機、目的、手段、所取得財物之數額、檢察官及告訴
    人對於量刑之意見（本院卷第39頁）等一切情狀，分別量處
    如附表一所示之刑，並就所宣告有期徒刑部分（即附表一編
    號1 至7 ）、所宣告拘役刑部分（即附表一編號8 、9 ），
    分別定其應執行刑如主文所示，併就所宣告及所定應執行之
    有期徒刑及拘役刑，均諭知易科罰金之折算標準，以資懲儆
    。
五、被告前於103 年間，因公共危險案件，經本院以103 年度虎
    交簡字第28號判決判處有期徒刑4 月確定，並於103 年9 月
    26日徒刑執行完畢一節，有被告之臺灣高等法院前案紀錄表
    在卷可參。被告固曾因故意犯罪，而受有期徒刑以上刑之宣
    告且執行完畢，然距離本案犯行已逾5 年，且參酌被告犯後
    坦承犯行，並無飾詞卸責以圖脫免自己責任之情形，可信被
    告經此偵、審程序及科刑之教訓，應能知所警惕，本院認對
    其所宣告前開之刑，以暫不執行為適當，爰依刑法第74條第
    1 項第2 款之規定，併予宣告緩刑3 年，以勵自新，惟為使
    被告對自身行為有所警惕，另依同法第74條第2 項第5 款之
    規定，諭知被告應於本判決確定之日起1 年內，向指定之政
    府機關、政府機構、行政法人、社區或其他符合公益目的之
    機構或團體，提供80小時之義務勞務，及依同法第93條第1 
    項第2 款之規定，宣告於緩刑期間內付保護管束，俾能由觀
    護人予以適當督促，以防其再犯並用以自新。
六、按「犯罪所得，屬於犯罪行為人者，沒收之，於全部或一部
    不能沒收或不宜執行沒收時，追徵其價額」，刑法第38條之
    1 第1 項前段、第3 項分別定有明文。經查，被告就附表二
    編號1 至9 所示之各次犯行，所盜領之金錢均已花用殆盡一
    情，為被告供述在卷（本院卷第37頁），則被告就附表二編
    號1 至9 所示之各次犯罪所得既未扣案，自應宣告沒收之，
    並於全部或一部不能沒收或不宜執行沒收時，各追徵其價額
    。
伍、不另為無罪諭知部分
    公訴意旨另主張，被告拿取告訴人本案帳戶之金融卡，而於
    附表二所示之時、地，提領如附表二所示之金額部分，尚另
    構成刑法第320 條第1 項之竊盜罪嫌等語。然查，證人即告
    訴人於警詢時證稱：附表二所示的金錢，都是被告在房間拿
    我農會金融卡去盜領的，他盜領完都會把金融卡再放回原處
    等語（警卷第2 頁反面），核與被告於警詢時所稱：告訴人
    的農會金融卡都放置在住家2 樓房間裡的床頭櫃，我知道她
    金融卡放在那邊，我拿告訴人的金融卡領完錢後就放回原處
    等語（警卷第4 頁反面），實屬一致，可見被告每次持告訴
    人本案帳戶之金融卡提領款項後，均將金融卡放回原處，難
    認被告對本案帳戶之金融卡有為自己或第三人所有之不法意
    圖，自與竊盜罪須具備為自己或第三人不法所有之主觀構成
    要件有別，自無從成立該罪，惟此部分與前揭起訴且經論罪
    科刑之非法由自動付款設備取財罪部分，有想像競合犯之裁
    判上一罪關係，爰不另為無罪之諭知。
據上論斷，應依刑事訴訟法第299 條第1 項前段，刑法第339 條
之2 第1 項、第41條第1 項前段、第51條第5 款、第6 款、第74
條第1 項第2 款、第2 項第5 款、第93條第1 項第2 款、第38條
之1 第1 項前段、第3 項，刑法施行法第1 條之1 第1 項，判決
如主文。
本案經檢察官吳文城提起公訴，檢察官李承桓到庭執行職務。
中　　華　　民　　國　　110 　年　　5 　　月　　11　　日
                  刑事第八庭    法  官  陳育良

得上訴。

附錄本案論罪科刑法條全文
中華民國刑法第339 條之2
意圖為自己或第三人不法之所有，以不正方法由自動付款設備取
得他人之物者，處3 年以下有期徒刑、拘役或30萬元以下罰金。
以前項方法得財產上不法之利益或使第三人得之者，亦同。
前二項之未遂犯罰之。

附表一：被告所犯罪名及宣告刑表
編號 犯罪事實 罪名、宣告刑及沒收   1 附表二編號1 部分 林弘興犯非法由自動付款設備取財罪，處有期徒刑貳月，如易科罰金，以新臺幣壹仟元折算壹日。未扣案之犯罪所得新臺幣參萬元，沒收之，於全部或一部不能沒收或不宜執行沒收時，追徵其價額。   2 附表二編號2 部分 林弘興犯非法由自動付款設備取財罪，處有期徒刑參月，如易科罰金，以新臺幣壹仟元折算壹日。未扣案之犯罪所得新臺幣陸萬元，沒收之，於全部或一部不能沒收或不宜執行沒收時，追徵其價額。   3 附表二編號3 部分 林弘興犯非法由自動付款設備取財罪，處有期徒刑貳月，如易科罰金，以新臺幣壹仟元折算壹日。未扣案之犯罪所得新臺幣參萬元，沒收之，於全部或一部不能沒收或不宜執行沒收時，追徵其價額。   4 附表二編號4 部分 林弘興犯非法由自動付款設備取財罪，處有期徒刑參月，如易科罰金，以新臺幣壹仟元折算壹日。未扣案之犯罪所得新臺幣陸萬元，沒收之，於全部或一部不能沒收或不宜執行沒收時，追徵其價額。   5 附表二編號5 部分 林弘興犯非法由自動付款設備取財罪，處有期徒刑參月，如易科罰金，以新臺幣壹仟元折算壹日。未扣案之犯罪所得新臺幣陸萬元，沒收之，於全部或一部不能沒收或不宜執行沒收時，追徵其價額。   6 附表二編號6 部分 林弘興犯非法由自動付款設備取財罪，處有期徒刑貳月，如易科罰金，以新臺幣壹仟元折算壹日。未扣案之犯罪所得新臺幣參萬元，沒收之，於全部或一部不能沒收或不宜執行沒收時，追徵其價額。   7 附表二編號7 部分 林弘興犯非法由自動付款設備取財罪，處有期徒刑貳月，如易科罰金，以新臺幣壹仟元折算壹日。未扣案之犯罪所得新臺幣貳萬伍仟元，沒收之，於全部或一部不能沒收或不宜執行沒收時，追徵其價額。   8 附表二編號8 部分 林弘興犯非法由自動付款設備取財罪，處拘役參拾日，如易科罰金，以新臺幣壹仟元折算壹日。未扣案之犯罪所得新臺幣伍仟元，沒收之，於全部或一部不能沒收或不宜執行沒收時，追徵其價額。   9 附表二編號9 部分 林弘興犯非法由自動付款設備取財罪，處拘役貳拾日，如易科罰金，以新臺幣壹仟元折算壹日。未扣案之犯罪所得新臺幣壹仟元，沒收之，於全部或一部不能沒收或不宜執行沒收時，追徵其價額。 

附表二：被告提領本案帳戶款項之時間、地點及金額表
編號 提領時間 提領地點 金額(新臺幣)   1 109年9月24日 雲林縣○○鄉○○路00號之莿桐鄉農會本會（下稱本會） 3萬元   2 109年9月27日 本會 3萬元 3萬元   3  109年9月28日 本會 3萬元   4 109年9月29日 雲林縣○○鄉○○○路0 號之莿桐鄉農會饒平分部（下稱分會） 3萬元 3萬元   5 109年9月30日 本會 3萬元 3萬元   6 109年10月2日 分會 3萬元   7 109年10月14日 分會 5千元 2萬元   8  109年10月25日 分會 5千元   9 109年10月29日 分會 1千元